臺灣苗栗地方法院刑事判決　　　　　　　　　　　　　　九十年度易字第一三三號
　　公　訴　人　臺灣苗栗地方法院檢察署檢察官
　　被　　　告　己○○
　　選任辯護人　徐國楨
　　　　　　　　曾能煜
　　被　　　告　甲○○原名卓.
　　選任辯護人　陳俊傑
　　被　　　告　辛○○
右列被告因賭博案件，經檢察官提起公訴 (八十九年度偵字第五０六號、第一四六三
號、第三一一五號)，本院判決如左：
    主  文
己○○共同以賭博為常業，處有期徒刑參月，如易科罰金，以佰元折算壹日；扣案
如附表編號六至編號九所示之物均沒收。
甲○○共同以賭博為常業，處有期徒刑貳月，如易科罰金，以佰元折算壹日，緩刑
貳年；扣案如附表編號六至編號九所示之物均沒收。
辛○○部分公訴不受理。
    事  實
一、緣乙○○（業經本院判決）自民國八十八年十月間起，在苗栗縣苗栗市○○路七
    八五號一樓之「幸運巨星電子遊藝場」之公眾得出入之場所，設置電動賭博機具
    共計三十一台，利用各該電動賭博機具與前來賭博之賭客賭博財物。同時間並僱
    用庚○○（業經本院判決），及於同年十一月中旬、十二月中旬分別僱用丁○○
    、丙○○二人（二人亦經本院判決），分別從事兌換現金及開分、洗分之工作；
    其等於受僱期間，均與乙○○基於共同犯罪之意思聯絡，先後多次利用各該電動
    賭博機具與前來賭博之賭客賭博財物，並均恃以為生。其間，有賭客壬○○（亦
    經本院判決）基於在公眾得出入之場所賭博之概括犯意，自八十八年十二月間起
    至八十九年一月四日止，連續多次至上開「幸運巨星電子遊藝場」利用各該電動
    賭博機具與乙○○等人賭博財物。嗣於八十九年一月七日，壬○○因違反毒品危
    害防制條例為警查獲，其在前開賭博犯罪未被有偵查犯罪權限之機關及公務員發
    現前，即自動向警供述曾於上開「幸運巨星電子遊藝場」利用電動賭博機具賭博
    財物之犯罪事實，而自願接受裁判，經臺灣苗栗地方法院檢察署檢察官開立搜索
    票交警方執行，而於同年月二十四日下午十六時五十分許，在上址當場查扣得上
    開電動賭博機具三十一台（內含ＩＣ板二十九塊）及贈分卡六十七張（含一千點
    卡三十六張、五百點卡九張及一百點卡二十二張）。其後乙○○仍承前犯意，於
    同址再設置電動賭博機具共計二十六台，並繼續僱用丙○○、丁○○等人從事開
    分、洗分之工作，以同方式利用各該電動賭博機具，與前來賭博之賭客賭博財物
    。嗣臺灣苗栗地方法院檢察署檢察官於八十九年三月三日下午十五時許，命警再
    至上開「幸運巨星電子遊藝場」執行搜索，當場查扣得乙○○所有供賭博犯罪所
    用之日報表一張。同年月七日下午十六時五分許，檢察官再命警至同址執行搜索
    ，復查獲前開電動賭博機具二十六台（內含ＩＣ板二十六塊）、贈分卡八十五張
    （含一千點卡三十張、五百點卡二十張及一百點卡三十五張）、二百分招待券三
    十六張及乙○○所有供賭博犯罪所用之監視器鏡頭二個與交接班報表一張。之後
   ，乙○○復承前犯意，再在同址設置電動賭博機具彈珠四台、十三張六台、小丑
    列車五台、保齡球三台、麻將二台、水果五台，共計二十五台，並自八十九年四
    月底起僱用辛○○、己○○，及於同年七月十五日僱用甲○○（原名卓怡君）分
    別從事兌換現金及開分、洗分之工作；其等於受僱期間，亦均與乙○○基於共同
    犯罪之意思聯絡，先後多次利用各該電動賭博機具與前來賭博之賭客賭博財物，
    亦均恃以為生。其賭博方法亦係由賭客在每次下注之前，先以現金二比一、一比
    一、一比二或一比十之比例開分，並由己○○、甲○○等人操作機具，將賭客所
    兌換得之分數顯示於機具上，賭客再以機具上之分數下注，如押中，則可贏得機
    具上所顯示倍數之積分，如未押中，則賭客所下注之分數即歸乙○○取得。俟賭
    客賭博終了，即可以該電動賭博機具上面所顯示之分數，向辛○○、己○○、甲○○洗分兌換贈分卡，以供日後再持以打上開電動賭博機具，亦可憑所累計之贈
    分卡分數，以上述比例向辛○○兌換回現金。嗣於八十九年六月二十三日下午十
    五時十分許，臺灣苗栗地方法院檢察署檢察官再命警至上開「幸運巨星電子遊藝
    場」執行搜索，查獲己○○及辛○○二人，並扣得交接班報表一張及員工名冊一
    份，並自辛○○身上起出二百分招待券九張。同年七月十七日下午二十時三十分
    許，檢察官再命警至同址執行搜索，再查獲甲○○一人，並扣得電動賭博機具二
    十五台（內含ＩＣ板五十一塊）及乙○○所有供賭博犯罪所用之日報表一張。
二、案經苗栗縣警察局苗栗分局報請臺灣苗栗地方法院檢察署檢察官偵查起訴。
    理  由
壹、被告辛○○部分：
    經查，被告辛○○業於民國九十年（西元二００一年）五月九日在美國關島地區
    死亡，此有外交部九十一年一月八日部授領三字第０九００一０二四六二九號函
    檢附之經我國駐關島辦事處驗證之死亡證明書影本一份在卷可按，依據刑事訴訟
    法第三百零三條第五款，被告辛○○部分爰不經言詞辯論，逕為不受理之判決。
貳、被告己○○、甲○○部分：
  一、訊據被告己○○、甲○○均矢口否認有右揭常業賭博犯行，被告己○○辯稱：
      伊負責現場開分，客人在上開電子遊藝場操作機具所得分數只可換卡下次再來
      玩，不得兌換現金云云；其之選任辯護人並另以：客人壬○○關於其曾持計分
      卡向經理庚○○兌換現金與實情不符，且壬○○有多次竊盜、麻藥刑事前科，
      係屬宵小毒癮之輩，其供述可疑，縱使為真，亦無法證明乙○○有指示庚○○
      兌換現金與客人，如客人壬○○警訊所述為真，應係客人壬○○向亦係客人之
      庚○○以較便宜之價格購買計分卡，又營業報表不符之原因甚多，且壬○○所
      供述兌換現金與四月二十六日及六月二十三日營業報表不符之事實關聯性尚淺
      ，不能僅以營業報表不符，即認定被告等人有兌換現金情事等語為其抗辯。被
      告甲○○辯稱：伊上班才兩天，僅擔任開分工作，未參與兌換現金工作云云，
      其之選任辯護人並另以：共同被告乙○○於審理中供稱「甲○○為其僱用之員
      工，在查獲前幾天才來上班，故而不清楚狀況，甲○○只有開分，未做報表工
      作，其未叫甲○○作兌換現金之工作」等語，而公訴人既認被告甲○○於查獲
      前之八十九年七月十五日始受僱上班，足證被告甲○○僅係單純受僱，並未參
      與任何賭博行為等語為其辯護。然查：
      (1)於共同被告乙○○經營「幸運巨星電子遊藝場」之八十八年十二月間起至八
        十九年一月四日止之期間，確有供前來該處之客人壬○○，以前述方式賭博
        ，並與受僱於乙○○之庚○○兌換現金等情，已據同案被告壬○○在警訊中
        暨本院九十一年二月四日單獨訊問時供承在卷。再壬○○有於右揭時、地，
        多次至上開電子遊藝場消費乙情，亦據壬○○迭於警、偵訊中及本院審理時
        供明在卷，且為共同被告乙○○、庚○○、丙○○、丁○○等人所不爭執之
        事實；參酌本案乃壬○○於八十九年一月七日下午十二時三十分許，在苗栗
        縣苗栗市○○路一０四一號前，為警查獲其身上持有安非他吸食器一組，同
        時發現其持有「幸運巨星電子遊藝場」之贈分卡即計分卡，而據其自首供述
        有於前述時、地，多次至上開電子遊藝場消費，且據其操作電動賭博機具所
        得分數向庚○○兌換現金等情，再經警向檢察官聲請搜索票，執行結果，果
        真於八十九年一月二十四日下午十六時五十分許，在上開電子遊藝場當場查
        獲共同被告庚○○其人，並扣得前開電動賭博機具三十一台（內含ＩＣ板二
        十九塊）及贈分卡六十七張（含一千點卡三十六張、五百點卡九張及一百點
        卡二十二張），足認壬○○在警訊中所供，與現場查獲情形核無錯誤之處，
        顯見其警訊彼時，應係基於自由意志下所為之供述，容堪採信。
      (2)共同被告乙○○自八十八年十月間起經營「幸運巨星電子遊藝場」，該電子
        遊藝場所設置之電動賭博機具種類與開分、洗分及操作方式，業據受僱於乙○○之共同被告丙○○、丁○○及被告己○○、甲○○二人迭次於警訊、偵
        查中及本院審理時供承明確，並有搜索扣押證明筆錄附於偵查卷可按。參諸
        扣案上開電子遊藝場之三月二日晚班下班時之交接報表所載，開分員應交付
        予老板即乙○○之款項，除中餐費、香菸費之開銷外，尚有招待券、贈分券
        之出項，而招待券、贈分券均係贈與客人開分把玩，於扣除該項支出後，始
        為應交付予乙○○之現金款項自明；惟檢察官於八十九年四月二十七日偵查
        庭訊後，命員警會同同案被告戊○○至上開電子遊藝場查看前班營收情形而
        取得八十九年四月二十六日夜班之交接班報表（取得時係封存於信封中，內
        僅有該一交接班報表而無其他物），觀其內容：入表與前班差額為八千三百
        ，而出表則與前班差額為七千八百，另記載早餐三百五十、招待券六百、本
        班週轉為「千分卡十九、五百分卡十一、百分卡十九、零（即零用金）二千
        一百，合計二萬八千五百」，下班週轉則為「千分卡十九、五百分卡十一、
        百分卡十四、零（即零用金）二千一百五十，合計二萬八千零五十」，則客
        人兌換之計分卡（即贈分卡）之百分卡既減少五張，依上記載內容結算結果
        ，該班次應尚有五百分盈餘，縱依被告等人所辯：客人有以招待券開分，須
        自盈收中扣除，然該交接之信封內除報表外，竟無回收之招待券可供老板乙○○核對？又共同被告乙○○於八十九年三月三日警訊供稱：負責人為戊○○，伊僅為開分員；嗣同年四月二十七日偵查中則稱：查獲當日係戊○○要
        伊前去代班一天；同年八月十七日偵訊改稱：伊乃「幸運巨星電子遊藝場」
        實際負責人，戊○○則為掛名負責人；九十年十二月十二日於本院審理時則
        稱：於開庭後，因戊○○要求伊幫忙頂罪，沒有說條件，故伊才改口說自己
        係老板；九十一年二月二日審理時再翻供稱：自己確實是「幸運巨星電子遊
        藝場」之負責人，戊○○只是掛名之人頭。惟參佐被告己○○於九十年十二
        月十二日本院審理時供承：渠在做了一個半月後，才知道乙○○是老板，因
        邱女有交給渠薪水等語；證人戊○○於九十一年一月九日本院審理時亦供證
        稱：自己從八十五、八十六年左右起即是人頭，店早先是別人在經營，之後
        頂讓給乙○○，渠有自邱女手中收到新臺幣（下同）一萬元之人頭費等情，
        是乙○○乃屬具有共犯結構之經營者，當無疑問。再者，共同被告丙○○、
        丁○○其二人於九十一年一月二十日本院審理時亦自承：招待券一次只能使
        用一張，拿招待券來開分的人並不多，伊二人不曾送出招待券，而拿計分卡
        來開分之人亦不多，至多不超過三成，一般客人來店消費以使用現金為常態
        ；參以同日訊之共同被告乙○○、丙○○、丁○○均坦承：客人來店均為打
        發時間，所得分數兌換之計分卡僅能在下次來店時使用，且逢百才給計分卡
        ，未滿百之分數客人必須玩到完之事實無訛，則依其等上開供述，「幸運巨
        星遊樂場」何以會有設定二比一比例之麻將台？足見被告等人前開辯解，顯
        缺乏合理性至明！參佐證人戊○○於九十一年一月九日本院審理時證稱：當
        初講好，如果有罰錢，是他們罰，當初做人頭時約定不會被關等語，假若「
        幸運巨星電子遊藝場」未違法經營，何來罰錢之可能？且經本院於九十一年
        二月二十日審理時訊問共同被告乙○○自承無節稅等考量，則其大可花費小
        錢，變更登記自任為負責人，又何必按月支付所謂「掛名費用」予戊○○？
        末參酌共同被告乙○○於八十九年十月十三日偵查中，其筆錄記載有：「檢
        察官問：在你經營期間有無與賭客兌換現金？乙○○答：八十八年十二月間
        因經營不善才由此方式來招攬客人；檢察官問：如何兌換現金？乙○○答：
        兌換方式是洗分後，持計（筆錄載為積）分卡到店外找特定人兌換，此人只
        知綽號，姓名另行陳報。」雖選任辯護人於本院審理中抗辯此部分之筆錄未
        曾錄音，惟觀諸該日筆錄後有共同被告乙○○之親筆簽名，且共同被告乙○○亦未爭執其此部分之供述，乃出於強暴、脅迫等非任意性而為，尚難僅因
        錄音機械障礙而排除上開筆錄之證據能力（參照最高法院八十八年度台上字
        第五七六二號判例意旨）。綜上更可證同案被告壬○○於警訊中之自白，當
        屬可信。
      (3)雖同案被告壬○○嗣在檢察官訊問時及在本院初審時翻供改稱：伊雖有到「
        幸運巨星電子遊藝場」把玩賭博性電動玩具，然操作機具所得分數，不得兌
        換現金，僅得兌換等值之香菸、禮品云云，除因其此部分供詞容已考量其本
        人及其餘被告之利害關係，不免有因此而偏頗之情形外，且核與「幸運巨星
        電子遊藝場」在偵查中歷經檢察官三次實施搜索結果，均未扣得有供兌獎之
        香菸、禮品之事實不符。且同案被告壬○○於本院九十年十一月九日訊問時
        雖一度附合共同被告庚○○之說詞稱：伊非向庚○○換錢，而是給庚○○一
        張五百分計分卡，價值僅一百元，伊給券後即離開，約是被查獲一個月前之
        事，以前供述向庚○○換錢，是要害他云云；而經檢察官訊之加害之理由，
        壬○○初未說明，後稱：之前二人有口角，但原因忘記了云云；然經本院隔
        離訊問共同被告庚○○則稱：忘記壬○○正確給了幾次計分卡，約有五、六
        次，都是三百分卡，給的時間是在晚上，有時是晚上九點多，大多是九點之
        後，三百分卡值三百元，壬○○給伊計分卡後，有留下來一起玩，伊與壬○○認識約
        二、三年，未與壬○○吵過架，但伊不知有無得罪過壬○○等語，二人所述
        情節出入極大，顯係臨訟而為之粗糙串供至明。而就此供詞之反覆，同案被
        告壬○○嗣於九十一年二月四日在本院單獨訊問時已稱：在出戒治所後，伊
        曾在路上遇過庚○○，伊因此怕被找麻煩，故而之後開庭時乃改稱不能換錢
        ，伊確實有到「幸運巨星電子遊藝場」賭博，小姐洗分後給予計分卡（即贈
        分卡），伊再拿計分卡向庚○○換錢，換錢的地方，就在店內櫃檯後面，所
        換的錢是庚○○直接從口袋裡拿出來，庚○○是店內經理的事情，乃店內小
        姐告訴伊的等語明確。足認同案被告壬○○嗣在檢察官訊問時及在本院初審
        時之反覆供述，顯係圖卸暨迴護被告等人之詞，容難採信。
      (4)又被告己○○、辛○○、甲○○均係受僱於共同被告乙○○，且被告辛○○
        係「幸運巨星電子遊藝場」之現場負責人，被告己○○、甲○○則為上開電
        子遊藝場之店員，從事開分、洗分之工作，亦據被告己○○、甲○○二人於
        警訊中及分別於本院九十年五月二十五日、同年八月二十四日審理時迭次供
        述明確；參佐被告辛○○於八十九年六月二十三日為警自其身上扣得二百分
        招待券九張乙情，雖被告辛○○於警訊時辯稱：招待券係客人或店員所贈，
        然經核與共同被告丙○○、丁○○前述自承：招待券一次只能使用一張，拿
        招待券來開分的人並不多，伊二人不曾送出招待券，一般客人來店消費以使
        用現金為常態情節明顯不符。顯見共同被告乙○○辯稱：伊未僱用辛○○，
        係因同情而免費提供便當予辛○○食用，甲○○不清楚狀況云云，不僅殊違
        常理，且與事實明顯不合。是以被告辛○○確係受僱於共同被告乙○○擔任
        兌換現金工作，而被告己○○、甲○○則受僱共同被告乙○○從事開分、洗
        分之工作，其等與乙○○乃屬共同經營電動賭博機具之共犯結構關係之事實
        ，應堪認定。
      (5)此外，復有前述於八十九年一月二十四日查獲之電動賭博機具三十一台及贈
        分卡六十七張；於八十九年三月三日查獲乙○○所有供賭博犯罪所用之日報
        表一張；於八十九年三月七日查獲之二十六台、贈分卡八十五張、二百分招
        待券三十六張及乙○○所有供賭博犯罪所用之監視器鏡頭二個與交接報表一
        張；於八十九年六月二十三日查獲之交接班報表一張、員工名冊一份及自辛○○身上起出二百分招待券九張；於同年七月十七日查獲之電動賭博機具二
        十五台及乙○○所有供賭博犯罪所用之日報表一張等物扣案可資佐證。
  二、綜上所述，共同被告乙○○係經營「幸運巨星電子遊藝場」，而由被告辛○○
      擔任開分、洗分及兌換客人現金之工作，及由被告己○○、甲○○擔任開分、
      洗分之工作，彼等共同利用各該電動賭博機具與前來賭博之賭客賭博財物之事
      證均臻明確。從而被告己○○、甲○○所為上開辯解，顯為飾卸之詞，不足採
      信，其二人犯行洵堪認定。
  三、查共同被告乙○○係以營利事業之型態經營電動賭博機具營業，且其自承每月
      營收淨利至少七、八萬元，復別無其他工作，自係以此維生；而被告己○○、
      甲○○均受僱於乙○○在「幸運巨星電子遊藝場」工作，且上開電子遊藝場係
      採三班輪值之二十四小時營業方式，堪認被告己○○、甲○○所為共同經營電
      動賭博機具之行為，均達足供彼等共同營生之常業程度。核被告己○○、甲○○所為，均係犯刑法第二百六十七條之常業賭博罪。被告己○○、甲○○與共
      同被告乙○○之間，對於犯罪之實施，自各該被告受僱時起，有犯意聯絡及行
      為分擔，均為共同正犯。爰審酌被告己○○、甲○○係為圖生計而受僱於共同
      被告乙○○，所得利益不多，及二人犯罪之動機、目的、智識程度、手段、惟
      犯罪後仍飾詞狡辯態度暨檢察官求處刑度等一切情狀，分別量處如主文所示之
      刑，並均併予諭知易科罰金之折算標準，以示懲儆。末查被告甲○○前未曾受
      有期徒刑以上之刑之宣告，有臺灣高等法院被告全國前案紀錄表及臺灣苗栗地
      方法院檢察署刑案資料查註紀錄表各一份在卷可稽，其因年輕識淺，一時失慮
      ，致罹刑典，本院斟酌其犯罪時間短暫，惡性顯較輕於其他共同被告，認其受
      此教訓，當知警惕，應無再犯之虞，故被告甲○○部分本院認為以暫不執行為
      適當，爰併予宣告緩刑二年，以啟自新。扣案如附表編號八所示之電動賭博機
      具共二十五台（內含ＩＣ板五十一塊）係當場賭博之器具；附表編號七所示之
      二百分招待券九張係在兌換籌碼處上查獲之財物，均應依刑法第二百六十六條
      第二項規定宣告沒收。至附表編號六、九所示之交接班報表一張、員工名冊一
      份及日報表一張，均係被告乙○○所有且供共犯上開賭博犯罪所用之物，應依
      刑法第三十八條第一項第二款規定宣告沒收。
據上論斷，應依刑事訴訟法第三百零三條第五款、第三百零七條、第二百九十九條第
一項前段，刑法第二十八條、第二百六十七條、第四十一條第一項、第七十四條第一
款、第二百六十六條第二項、第三十八條第一項第二款、罰金罰鍰提高標準條例第一
條、第二條，判決如主文。
中   華      民      國      九十一    年      四      月      十    日
                                    臺灣苗栗地方法院刑事第二庭
                                        法    官 郭   千   黛
   附表：
   ┌───┬───────────────────┬───────────┐
   │編  號│   名                           稱    │扣  案  日  期（民國）│
   ├───┼───────────────────┼───────────┤
   │      │(1)電動賭博機具：                      │                      │
   │      │  幸福七星五台、小丑列車五台、保齡球四│八十九年一月二十四日  │
   │      │  台麻將四台、水果盤五台、十三支六台、│下午十六時五十分      │
   │  一  │  小瑪莉二台                          │                      │
   │      │(2)贈分卡：                            │                      │
   │      │  一千點卡三十六張、五百點卡九張、一百│                      │
   │      │  點卡二十二張                        │                      │
   ├───┼───────────────────┼───────────┤
   │  二  │日報表一張                            │ 八十九年三月三日     │
   │      │                                      │ 下午十五時           │
   ├───┼───────────────────┼───────────┤
   │      │(1)電動賭博機具：                      │                      │
   │      │  動物奇觀五台、益智篇四台、保齡球四台│                      │
   │      │  、夢幻十三張二台、辣妹十三姨二台、決│                      │
   │      │  戰十三張二台、小丑列車五台、小瑪莉二│ 八十九年三月七日     │
   │      │  台                                  │ 下午十六時五分       │
   │  三  │(2)贈分卡：                            │                      │
   │      │  一千點卡三十張、五百點卡二十張、一百│                      │
   │      │  點卡三十五張                        │                      │
   │      │(3)二百分招待券三十六張                │                      │
   ├───┼───────────────────┼───────────┤
   │  四  │監視器鏡頭二個                        │ 八十九年三月七日     │
   │      │                                      │ 下午十六時五分       │
   ├───┼───────────────────┼───────────┤
   │  五  │交接班報表一張                        │ 八十九年三月七日
                                                      下午十六時五分       │
   ├───┼───────────────────┼───────────┤
   │  六  │(1)交接班報表一張                      │ 八十九年六月二十三日 │
   │      │(2)員工名冊一份                        │ 下午十五時十分       │
   ├───┼───────────────────┼───────────┤
   │  七  │二百分招待券九張                      │ 八十九年六月二十三日 │
   │      │                                      │ 下午十五時十分       │
   ├───┼───────────────────┼───────────┤
   │      │電動賭博機具：                        │                      │
   │  八  │彈珠四台、十三張六台、小丑列車五台、保│ 八十九年七月十七日   │
   │      │齡球三台、麻將二台、水果盤五台        │ 下午二十時三十分
   ├───┼───────────────────┼───────────┤
   │  九  │日報表一張                            │ 八十九年七月十七日
   │                                                 下午二十時三十分
   └───┴───────────────────┴───────────┘
右正本證明與原本無異。
如不服本判決，應於判決送達後十日內向本院提出上訴狀( 應附繕本 )。
                                          書記官  陳  爵  星
中     華     民     國  九十一    年     四      月      十     日
附錄論罪科刑法條：刑法第二百六十七條
以賭博為常業者，處二年以下有期徒刑，得併科一千元以下罰金。
